臺灣臺南地方法院刑事判決
110年度易字第890號
聲  請  人  臺灣臺南地方檢察署檢察官
被      告  李建川


上列被告因過失傷害案件，經檢察官聲請以簡易判決處刑（110
年度調偵字第1631號），本院認不應以簡易判決處刑，改依通常
程序審理，判決如下：
    主  文
本件公訴不受理。 
    理  由
一、公訴意旨如附件聲請簡易判決處刑書所載。 
二、按起訴之程序違背規定者，法院應諭知不受理之判決；不受
    理判決，得不經言詞辯論為之，刑事訴訟法第303條第1款、
    第307條分別定有明文。次按刑事訴訟法第303條第3款規定
    ：「告訴或請求乃論之罪，未經告訴、請求或其告訴、請求
    『經撤回』或已逾告訴期間者」，其中所謂「告訴經撤回」，
    係指檢察官根據合法之告訴而起訴，於訴訟繫屬後，法院審
    理中撤回告訴者而言，並不包括檢察官提出起訴書於法院前
    業已撤回告訴之情形在內，此觀刑事訴訟法第303條第3款之
    用語與刑事訴訟法第252條第5款之規定：「告訴或請求乃論
    之罪，其告訴或請求『已經撤回』或已逾告訴期間者」，採用
    「已經撤回告訴」之用語有所不同自明（臺灣高等法院89年
    庭長法律問題研討會研討結果參照）。再按所謂「起訴」，
    係指案件繫屬於法院而言（最高法院87年度台非字第131號
    判決意旨參照）。
三、經查，本件告訴人告訴被告涉嫌過失傷害案件，聲請簡易判
    決處刑意旨認被告係涉犯刑法第284條前段之過失傷害罪嫌
    ，本院審酌聲請簡易判決處刑書及全案卷證之結果後亦同此
    認定，則依刑法第287條本文之規定，須告訴乃論。而被告
    所涉本件過失傷害案件，經檢察官於民國110年9月6日聲請
    簡易判決處刑，並於同年10月6日繫屬於本院，有臺灣臺南
    地方檢察署110年10月6日南檢文臻110調偵1631字第1109061
    538號函上所蓋本院收狀章戳印在卷可稽。惟告訴人於110年
    10月5日業已向臺灣臺南地方檢察署遞狀表示撤回告訴，有
    撤回告訴狀及其上所蓋臺灣臺南地方檢察署收文章戳印在卷
    可參。是本件告訴人於本件過失傷害案件繫屬本院前，既已
    撤回告訴，揆諸前開說明，訴追條件即有欠缺，從而，本件
    起訴之程序違背規定，爰不經言詞辯論，逕為諭知不受理判
    決。
據上論斷，應依刑事訴訟法第452條、第303條第1款、第307條，
判決如主文。
中　　華　　民　　國　　110 　年　　10　　月　　14　　日
　　　　　　　　　刑事第八庭    法　官　郭瓊徽
以上正本證明與原本無異。
如不服本判決應於收受本判決後20日內向本院提出上訴書狀，並
應敘述具體理由。其未敘述上訴理由者，應於上訴期間屆滿後20
日內向本院補提理由書狀（均須按他造當事人之人數附繕本）「
切勿逕送上級法院」。 
                                書記官  王珮君
中　　華　　民　　國　　110 　年　　10　　月　　14　　日
臺灣臺南地方檢察署檢察官聲請簡易判決處刑書　
                                   110年度調偵字第1631號
　　被　　　告　李建川　男　51歲（民國00年0月00日生）
　　　　　　　　　　　　住○○市○○區○○路00號
　　　　　　　　　　　　國民身分證統一編號：Z000000000號
上列被告因過失傷害案件，業經偵查終結，認為宜以簡易判決處
刑，茲將犯罪事實及證據並所犯法條分敘如下：
　　　　犯罪事實
一、李建川於民國109年10月29日11時20分許，駕駛車牌號碼000
    0-00號自小貨車，沿臺南市永康區南工街267巷14弄由西往
    東方向行駛，原應注意汽車行駛時，轉彎車應讓直行車先行
    ，而依當時天候晴、日間自然光線、路面乾燥、無缺陷、無
    障礙物、視距良好之情狀，客觀上並無不能注意之情形，竟
    疏於注意及此，行經該路段與南工街267巷之交岔路口時，
    貿然右轉，適蘇群雄騎乘車牌號碼000-000號普通重型機車
    ，沿南工街267巷由南往北方向行駛至此，雙方因而發生碰
    撞，致蘇群雄受有左側脛骨平台骨折之傷害。
二、案經蘇群雄訴由臺南市政府警察局永康分局報告偵辦。
　　　 證據並所犯法條
一、被告李建川於警詢對於上揭犯罪事實坦承不諱，經核與告訴
    人蘇群雄指訴情節大致相符，復有道路交通事故現場圖、道
    路交通事故調查報告表（一）（二）、高雄榮民總醫院臺南
    分院診斷證明書1紙、現場照片、監視器錄影光碟暨畫面擷
    取等附卷可佐。按汽車行駛至交岔路口，轉彎車應讓直行車
    先行，道路交通安全規則第102條第1項第7款定有明文。被
    告於前揭時地駕車本應注意遵守上揭規定，且依當時情形又
    無不能注意之情事，被告竟疏於注意及此，致與告訴人騎乘
    之機車發生碰撞，造成告訴人受有前揭傷害，被告顯有過失
    ，且被告過失行為與告訴人之受傷具有相當因果關係，本件
    事證明確，其罪嫌應堪認定。
二、核被告所為，係犯刑法第284條前段之過失傷害罪嫌。被告
    於肇事後，於警員前往現場處理時，當場承認為肇事人，有
    臺南市政府警察局永康分局交通分隊道路交通事故肇事人自
    首情形紀錄表1紙附卷可稽，合於刑法自首之要件，請依刑
    法第62條規定得減輕其刑。
三、依刑事訴訟法第451條第1項聲請逕以簡易判決處刑。　　
　　此　　致
臺灣臺南地方法院
中　　華　　民　　國　 110　　年　　9 　　月　　6 　　日
　　　　　　　　　　　　　　　檢察官  蘇榮照
本件證明與原本無異
中　　華　　民　　國　 110　　年　　9 　　月　　22　　日
                              書記官  鍾明智

所犯法條：中華民國刑法第284條
因過失傷害人者，處 1 年以下有期徒刑、拘役或 10 萬元以下
罰金；致重傷者，處 3 年以下有期徒刑、拘役或 30 萬元以下
罰金。

附記事項：本件係依刑事訴訟法簡易程序辦理，法院簡易庭得不
傳喚被告、輔佐人、告訴人、告發人等出庭即以簡易判決處刑；
被告、被害人、告訴人等對告訴乃論案件如已達成民事和解而要
撤回告訴或對非告訴乃論案件認有受傳喚到庭陳述意見之必要時
，請即另以書狀向簡易法庭陳述或請求傳訊。